最高法院刑事判決　　　　　　　　九十四年度台非字第五一號
　　上訴人　最高法院檢察署檢察總長
　　被　告　甲○○
上列上訴人因被告因公共危險案件，對於台灣高雄地方法院中華
民國九十三年十月十二日第一審確定判決（九十三年度交簡字第
二六０三號，聲請簡易判決處刑案號：九十三年度偵字第一八０
七四號），認為違法，提起非常上訴，本院判決如下：
    主  文
原判決撤銷。
本件公訴不受理。
    理  由
非常上訴理由稱：「按對於被告無審判權者，應諭知不受理之判
決。又現役軍人犯陸海空軍刑法或其特別法之罪，依軍事審判法
之規定追訴審判之。刑事訴訟法第三百零三條第六款、軍事審判
法第一條第一項分別定有明文。查本件原判決以被告甲○○於民
國九十三年九月四日零時三十分起至同日五時許，在高雄市○○
路某處飲用啤酒，致酒後已呈現不能安全駕駛車輛之程度，竟駕
駛車號Ｅ７－８８７１號自小客車，自飲酒處出發欲往高雄縣仁
武鄉，於同日五時四十分許，因酒後精神狀態不佳，行駛至國道
十號西向三公里（高雄市左營區）處，為警發現違規超車予攔檢
，對甲○○施予酒精測試結果，呼氣酒精濃度高達每公升零點六
八毫克，因而依刑法第一百八十五條之三之規定，論處被告以服
用酒類，不能安全駕駛動力交通工具而駕駛罪刑，固非無見。惟
被告於上開犯罪行為時及發覺犯罪時，係在陸軍新化郵政九一０
七０號信箱服役，為現役軍人，有軍人身分證及畢業證書影本可
稽（見台灣高雄地方法院檢察署九十三年度執字第一一０三三號
執行卷）。又所犯依陸海空軍刑法第五十四條第一項規定：『服
用毒品、麻醉藥品、酒類或其他相類之物，不能安全駕駛動力交
通工具而駕駛者，處一年以下有期徒刑、拘役或新台幣十萬元以
下罰金』，亦有處罰明文，揆之首開說明，應依軍事審判法之規
定追訴審判之，普通法院對被告上開犯罪並無審判權，乃原判決
竟誤為實體判決，自屬違背法令。案經確定，且於被告不利，爰
依刑事訴訟法第四百四十一條、第四百四十三條提起非常上訴，
以資糾正。」等語。
本院按對於被告無審判權者，應諭知不受理之判決，刑事訴訟法
第三百零三條第六款定有明文。又現役軍人犯陸海空軍刑法或其
特別法之罪，依軍事審判法第一條第一項規定，應依軍事審判法
之規定追訴審判之，而九十年九月二十八日修正公布，於同年十
月二日施行之陸海空軍刑法第五十四條第一項規定：「服用毒品
、麻醉藥品、酒類或其他相類之物，不能安全駕駛動力交通工具
而駕駛者，處一年以下有期徒刑、拘役或新台幣十萬元以下罰金
」。本件被告於九十三年九月四日凌晨五時四十分許，因酒醉駕
車在國道十號西向三公里處為警查獲，經酒精濃度測試結果，被
告呼氣酒精濃度高達每公升零點六八毫克，已達不能安全駕駛動
力交通工具之程度，經原審法院判處拘役五十日，並諭知易科罰
金折算標準確定在案。惟查，被告於八十九年十二月自陸軍後勤
學校畢業後服役至今，現仍具有軍人身分，其通訊郵政信箱號碼
為新化郵政九一０七０號信箱，此有檢察官執行筆錄、被告軍人
身分證與被告畢業證書影本各一份在卷可稽，是被告前揭為警查
獲涉犯公共危險之際，即具有現役軍人身分。揆諸前揭法律說明
，被告為現役軍人犯陸海空軍刑法之罪，依軍事審判法第一條第
一項規定，普通法院並無審判權。原審未予查明，竟依據刑法第
一百八十五條之三判處罪刑，顯屬違背法令。案經確定，且於被
告不利，非常上訴意旨執以指摘，洵有理由，應由本院將原判決
撤銷，改判諭知不受理，以資糾正。
據上論結，應依刑事訴訟法第四百四十七條第一項第一款、第三
百零三條第六款，判決如主文。
中　　華　　民　　國　九十四　年　　三　　月　 十七 　日
                      最高法院刑事第十庭
                          審判長法官  陳　正　庸
                                法官  賴　忠　星
                                法官  王　居　財
                                法官  林　開　任
                                法官  林　立　華
      本件正本證明與原本無異
                                      書  記  官
中　　華　　民　　國　九十四　年　　三　　月　二十三　日
                                                Ａ
